【裁判字號】    98,訴,2534
【裁判日期】    981231
【裁判案由】    清償借款
【裁判全文】
臺灣臺中地方法院民事判決  98年度訴字第2534號
原      告  國泰世華商業銀行股份有限公司
法定代理人  丙○○
訴訟代理人  丁○○
            戊○○
被      告  乙○○
            甲○○
上1人
訴訟代理人  己○○
當事人間清償借款事件，本院於98年12月21日言詞辯論終結，判
決如下：
    主    文
被告應連帶給付原告新臺幣陸拾伍萬壹仟零肆拾伍元，及自民國
八十七年九月十五日起至清償日止，按年息百分之十點六五計算
之利息，暨按上開利率百分之二十計算之違約金。
訴訟費用由被告負擔。
    事實及理由
一、原告起訴主張被告乙○○於民國81年10月14日，以訴外人李
    貴綱為連帶保證人，向原告借款新臺幣（下同）2,370,000
    元，約定利息按放款利率加碼0.25%計算，並得隨時調整，
    逾期時為10.65%，借款期間20年，每月為一期按月攤還本息
    ，如未按期繳款，其餘借款視為全部到期，並自逾期時起6
    個月內按上開利率10%，逾期超過6個月以上部分，按上開利
    率20%加付違約金。被告乙○○並提供不動產為擔保，設定
    抵押權予原告。詎被告乙○○自87年5月19日起未依約還款
    ，經原告聲請拍賣抵押物，經鈞院以87年執字第5561號受理
    執行拍賣終結後，尚有本金651,045元及自87年9月15日起至
    清償日止，按年息10.65%計算之利息、暨依上開利率百分之
    二十計算之違約金未清償，迭經催討均未置理，訴外人李貴
    綱業於88年10月7日去世，繼承人為被告甲○○，依法應繼
    承被繼承人李貴綱之權利義務，爰依消費借貸及連帶保證契
    約訴請被告連帶清償借款，並聲明求為判決如主文所示。
二、被告對於原告主張並不爭執，惟以目前無力清償為辯。並聲
    明求為判決駁回原告之訴。
三、原告主張之事實，已據其提出與其所述相符之放款借據、利
    率變動表、本院87年執字第5561號強制執行事件分配表1份
    ，並經本院依職權調閱上開卷宗審認無誤，且為被告所自認
    ，堪信為真正。
四、按消費借貸者，謂當事人一方移轉金錢或其他代替物之所有
    權於他方，而約定他方以種類、品質、數量相同之物返還之
    契約，民法第474條第1項定有明文；又稱保證者，謂當事人
    約定，一方於他方之債務人不履行債務時，由其代負履行責
    任之契約，同法第739條亦有明文；另保證債務之所謂連帶
    ，係指保證人與主債務人負同一債務，對於債權人各負全部
    給付之責任者而言，此就民法第272條第1項規定連帶債務之
    文義參照觀之甚明（最高法院45年台上字第1426號判例可資
    參照）；而連帶債務之債權人，依同法第273條第1項規定，
    得對於債務人中之一人或數人或其全體，同時或先後請求全
    部或一部之給付。又繼承人自繼承開始時，除本法另有規定
    外，承受被繼承人財產上之一切權利、義務，民法第1148條
    第1項亦定有明文。本件被告乙○○向原告借款，既未依約
    清償，借款自視為全部到期，被告甲○○為連帶保證人李貴
    綱之繼承人，應負連帶清償責任。從而，原告依消費借貸及
    連帶保證契約請求被告連帶給付651,045元，及自87年9月15
    日起至清償日止，按年息10.65%計算之利息，暨依上開利率
    20% 計算之違約金，為有理由，應予准許。
五、訴訟費用負擔之依據：民事訴訟法第85條第2項。
中    華    民    國    98    年    12    月    31    日
                  民事第二庭    法  官  涂秀玲
正本係照原本作成。
如對本判決上訴，須於判決送達後20日內向本院提出上訴狀。
中    華    民    國    98    年    12    月    31    日
                                書記官  鐘麗芳

司法院資訊處製作；財團法人民間司法改革基金會備份。
